ACORDAO-COMPLETO-2362816

ACÓRDÃO DE RELAÇÃO

ACÓRDÃO DE RELAÇÃO 1768/2019 ATA 28/2019 - PLENÁRIO

Acórdão 1768/2019-TCU-Plenário
Trata-se de auditoria realizada nos contratos relativos ao Complexo Petroquímico do Rio de Janeiro - Comperj, mais especificamente nas obras de implantação das unidades de Destilação Atmosférica e a Vácuo (UDAV) , de Hidrotratamento de Destilados Médios (UHDT) , de Hidrocraqueamento Catalítico (UHCC) e de Coqueamento Retardado (UCR) , no âmbito do Fiscobras 2010.
Considerando que o cumprimento das determinações contidas nos subitens 9.2.3 a 9.2.7 do Acórdão 632/2017-TCU-Plenário se dará no âmbito dos processos de tomada de contas especial autuados em atenção ao subitem 9.2.1 da citada deliberação - TC Processo 009.147/2017-9 (UCR-Comperj) , TC Processo 009.160/2017-5 (UHCC-Comperj) TC Processo 009.161/2017-1 (UDAV-Comperj) e TC Processo 009.167/2017-0 (UHDT-Comperj) ;
Considerando, então, que as últimas providências pendentes de implementação nos autos seriam aquelas contidas nos subitens 9.2.2 (juntada de documentos pertinentes nos processos de autuados em atenção aos subitens 9.2.1 e 9.2.11) e 9.2.8 (exames das oitivas dos responsáveis arrolados no subitem 9.2.1 que tiveram os bens indisponibilizados) , todos do Acórdão 632/2017-TCU-Plenário;
Considerando que, na manifestação da unidade técnica colacionada à peça 372, propõem-se (i) extrair cópia de peças dos presentes autos e colacioná-las aos processos autuados em atenção aos subitens 9.2.1 e 9.2.11, com vistas a dar cumprimento ao subitem 9.2.2; e (ii) declarar a perda de objeto das oitivas realizadas em atenção ao subitem 9.2.8, considerando o decurso de prazo superior a um ano desde o efetivo bloqueio dos bens dos responsáveis; e
Considerando, no mais, que, com o encerramento dos presentes autos, não mais se justificaria a manutenção do sigilo ora atribuído ao processo; 
Os Ministros do Tribunal de Contas da União ACORDAM, por unanimidade, com fundamento nos arts. 143, inciso V, alínea "a", e 169, inciso V, do Regimento Interno do TCU, de acordo com o parecer emitido nos autos, em:
remeter cópia das peças indicadas nas Tabelas 2 e 4 da manifestação da unidade técnica (peça 372) aos processos autuados em decorrência do previsto nos subitens 9.2.1 e 9.2.11 do Acórdão 632/2017-TCU-Plenário;
decretar a perda de objeto das oitivas dos responsáveis arrolados no subitem 9.2.1 que tiveram os bens indisponibilizados (subitem 9.2.8 do Acórdão 632/2017-TCU-Plenário) ;
levantar o sigilo que recai sobre o presente processo, mantendo-se, contudo, a confidencialidade das peças sigilosas acostadas nos autos;
encaminhar cópia da presente deliberação, acompanhada da instrução da unidade técnica, aos responsáveis e à Petróleo Brasileiro S/A; e
arquivar os presentes autos.
1. Processo TC-Processo 009.834/2010-9 (RELATÓRIO DE AUDITORIA) 
	1.1. Apensos: Processo 009.585/2011-7 (Solicitação) ; Processo 010.165/2011-8 (Solicitação) ; Processo 028.462/2013-0 (Relatório de Levantamento) ; Processo 003.027/2014-7 (Solicitação) ; Processo 007.804/2015-6 (Solicitação) ; Processo 014.291/2015-0 (Solicitação) ; Processo 006.041/2013-2 (Solicitação) .
	1.2. Responsável: Identidade preservada (art. 55, caput, da Lei n. 8.443/1992) .
	1.3. Interessado: Identidade preservada (art. 55, caput, da Lei n. 8.443/1992) .
	1.4. Entidade: Petróleo Brasileiro S/A.
	1.5. Relator: Ministro Vital do Rêgo.
	1.6. Representante do Ministério Público: não atuou.
	1.7. Unidade Técnica: Secretaria Extraordinária de Operações Especiais em Infraestrutura (SeinfraOperações) .
	1.8. Representação legal: Tathiane Vieira Viggiano Fernandes (OAB/DF 27.154) , Paulo Guilherme de Mendonça Lopes (OAB/SP 98.709) , Antônio Henrique Medeiros Coutinho (OAB/DF 34.308) , Luis Justiniano Haiek Fernandes (OAB/SP 119.324) , Eduardo Rodrigues Lopes (OAB/DF 29.283) , Eduardo Luiz Ferreira Araujo de Souza (OAB/DF 54.217) , Carlos Roberto de Siqueira Castro (OAB/DF 20.015) e outros. 
	1.9. Determinações/Recomendações/Orientações: não há.

Petróleo Brasileiro S/A.

Identidade preservada (art. 55, caput, da Lei n. 8.443/1992).

Galvão Engenharia S/A

Alumini Engenharia S.A

VITAL DO RÊGO

Tathiane Vieira Viggiano Fernandes (OAB/DF 27.154), Paulo Guilherme de Mendonça Lopes (OAB/SP 98.709), Antônio Henrique Medeiros Coutinho (OAB/DF 34.308), Luis Justiniano Haiek Fernandes (OAB/SP 119.324), Eduardo Rodrigues Lopes (OAB/DF 29.283), Eduardo Luiz Ferreira Araujo de Souza (OAB/DF 54.217), Carlos Roberto de Siqueira Castro (OAB/DF 20.015) e outros.

Não atuou.

RELATÓRIO DE AUDITORIA (RA)

Secretaria Extraordinária de Operações Especiais em Infraestrutura (SeinfraOperações).